【裁判字號】    89,上訴,2018
【裁判日期】    900530
【裁判案由】    毒品危害防制條例
【裁判全文】
臺灣高等法院臺中分院刑事判決                  八十九年度上訴字第二一八號
    上  訴  人
    即  被  告  己○○
    選任辯護人  鞠金蕾
右上訴人因違反毒品危害防制條例案件，不服臺灣台中地方法院八十九年度訴字第八
一六號中華民國八十九年九月二十日第一審判決（起訴案號：臺灣台中地方法院檢察
署八十九年度偵字第二二五三號），提起上訴，本院判決如左：
      主  文
原判決撤銷。
己○○連續販賣第一級毒品，累犯，處有期徒刑拾參年，褫奪公權柒年，扣案之海洛
因參包淨重零點伍柒公克（包裝重零點陸伍公克）、0000000000號行動電
話及ＳＩＭ易付卡及販毒所得新台幣參萬玖仟元均沒收，販毒所得如全部或一部不能
沒收時，以其財產抵償之，海洛因部分並銷燬之；又連續轉讓第二級毒品，累犯，處
有期徒刑壹年。主刑部分應執行有期徒刑拾參年貳月，褫奪公權柒年。
      事  實
一、己○○曾於民國（下同）八十六年間因違反麻醉藥品管理條例案件，經台灣台中
    地方法院判處有期徒刑三月，於八十八年四月十三日執行完畢。詎仍不知悔改，
    基於意圖營利之概括犯意，使用其友梁國煒贈送之0000000000號行動
    電話SIM易付卡為聯絡工具，(1)、連續自八十八年十月間起至八十九年一月二十
    八日止，在台中縣清水鎮○○路統一超商橋下、梧棲鎮中南海餐廳、電信局、沙
    鹿鎮光田醫院對面三角公園水果攤、台中市○○路與惠中路口全家便利商店前等
    處，販賣第一級毒品海洛因予戊○○（由原審法院另案審理）五次，每次販賣得
    款新台幣（下同）一千元或二千元不等，其中四次為二千元，另一次為一千元，
    合計九千元。迄八十九年一月三十一日二十一時四十五分許，警察持搜索票至台
    中縣梧棲鎮○○路○段二七七巷二十八號十樓之五戊○○住處搜索，在其身上扣
    得用餘之海洛因一包（毛重約零點三公克）、在床沿扣得安非他命吸食管一支、
    在陽台扣得注射針頭二支、橡皮管一條、塑膠杓子二支。(2)、又自八十八年十月
    間起至八十九年一月下旬某日止，在台中縣清水鎮○○道麥當勞速食店前、梧棲
    鎮中南海餐廳前、台中市○○路台中高農農場邊等處，販賣第一級毒品海洛因予
    乙○○（由檢察官另案聲請送觀察、勒戒）六次，每次販賣得款二千元，合計一
    萬二千元。迄八十九年一月三十一日二十三時十五分許，警察持搜索票至台中縣
    大甲鎮○○路十一巷六十七號乙○○住處搜索，在房間衣櫥扣得用餘之海洛因一
    包（毛重約零點二公克）、注射針頭五支、塑膠杓子一支。(3)、又於八十九年一
    月四日十六時許，在台中縣清水鎮○○路麥當勞速食店前；另外於同年月十四日
    二十時許，在台中市○○路與惠中路口，販賣第一級毒品海洛因予庚○○二次，
    每次販賣得款八千元，合計一萬六千元。迄八十九年一月三十一日二十三時十五
    分許，警察持搜索票至台中縣太平市○○路一四八○巷六十三號庚○○住處搜索
    ，在房間衣櫥扣得美納水空瓶一個。(4)、己○○復欲販賣海洛因與甲○○（由檢
    察官另行聲請送觀察、勒戒），乃基於轉讓第一級毒品之概括犯意，先後於八十
    八年十二月中旬某日及八十八年十二月底或八十九年一月初某日，二度無償提供
    少許海洛因與甲○○施用嚐試後，再於八十九年一月中旬、八十九年一月三十日
    二十時許，在台中市○○路往逢甲大學方向第一個閃黃燈路口，販賣第一級毒品
    海洛因與甲○○二次，每次販賣得款一千元。迄八十九年二月一日上午，甲○○
    駕駛Ｍ三─六七一七號自小客車，欲往台中港買魚並想順路至清水鎮向己○○購
    買海洛因，途中先打上述電話與己○○聯絡，得知己○○正好在台中市○○路，
    即約定順路載己○○回清水鎮家裡並在車上交易毒品。同日十時三十分許，甲○○載己○○行抵台中市○○路與惠中路口，為警循線攔車臨檢，在甲○○身上扣
    得注射針筒三支、橡皮管一條、塑膠杓子一支，在己○○身上扣得上述號碼行動
    電話及0000000000號行動電話各一支，在車內前扶手夾縫處扣得己○○所有海洛因三包淨重零點伍柒公克（包裝重零點陸伍公克）。
二、己○○基於轉讓第二級毒品之概括犯意，於八十八年十二月初，分別於台中市○○路與成都路口與台中市○○路與中港路口二度無償提供少許安非他命與丁○○
    （鐱察官另行聲請送觀察、勒戒）施用後，再於八十八年十二月九日二十時許，
    在台中市○○路與文心路口，無償轉讓第二級毒品安非他命約一公克予丁○○。
    嗣於翌日（即十日）二十一時許，警察持搜索票至台中市○○街十二巷二號四樓
    之一丁○○住處，扣得用餘之安非他命一包（毛重約零點八公克）。
三、案經台中市警察局移送臺灣臺中地方法院檢察署檢察官偵查起訴。
    理  由
一、訊據上訴人即被告己○○（下稱被告）對於右開時、地連續交付第一級毒品海洛
    因予戊○○、乙○○、甲○○及交付第二級毒品安非他命予丁○○之事實，固不
    否認，惟堅決否認有何販賣第一級毒品犯行，辯稱：戊○○係透過伊向綽號「慶
    明」者購買海洛因；乙○○係因其有病予其海洛因止痛；未給庚○○海洛因，曾
    與庚○○在一起吸用海洛因，各用各的；僅送海洛因予甲○○，扣案之海洛因也
    是向「慶明」拿的云云。經查：(一)、右開被告販賣海洛因與戊○○、乙○○、庚○○、甲○○等人，另外轉讓安非他命與丁○○之事實，業據證人戊○○、乙○○、庚○○、甲○○、丁○○五人分別於警訊、偵查、原審及本院供述明確（見
    偵查卷第十五頁、第十六頁反面、第十九頁、第二十頁反面、第二十三頁、第二
    十五頁、第三十八－四十頁、第四十九頁；原審卷第一五五頁；本院卷第一三八
    頁），並有如事實欄一、二所述扣得之物附於上述各該案卷可資佐證。被告於警
    訊、偵查亦坦承認識戊○○、乙○○、庚○○、甲○○、丁○○五人，且彼此間
    並無怨隙；其自八十八年六、七月間起，即從梁國煒處取得000000000
    0號行動電話易付卡並使用至被捕時止等情，證人梁國煒於警訊中亦陳稱：伊於
    八十八年六月初即將0000000000號行動電話ＳＩＭ卡送被告使用等語
    （見偵查卷第二十六頁反面）。(二)、被告販賣海洛因與戊○○之事實，業據證人
    戊○○於警訊中供稱：「我共向己○○買海洛因五、六次，曾於元月三日在清水
    鎮○○路與統一超商橋下，向他買二仟元、於元月四日十六時在梧棲鎮中南海餐
    廳向他買二仟元，其他次我記不太清楚，最後一次於八十九年元月廿八曰十七時
    許在清水郵局向他買一仟元．．．我先打他的行動電話0000000000號
    號，與己○○聯絡，問他有無海洛因（我們稱海洛因為軟仔或是查母），他會問
    我要多少，我通常跟他一次買一仟元或二仟元（我們稱一張為一仟元）。」等語
    綦詳（見偵查卷第十五頁、第十六頁反面），其於偵查時亦為相同之供述（見偵
    查卷第三十八－四十頁），雖證人戊○○嗣於原審及本院翻異前供，否認向被告
    購買海洛因，其於原審供稱：「不是向被告買的，是向綽號『魚仔』買的」等語
    （見原審卷第五十二頁反面），另於本院供稱：「我與被告己○○只是點頭之交
    ，我不是向他買海洛因．．．（提示偵訊筆錄，並問是否亦供稱是向被告己○○
    買海洛因？）當時剛被關，會害怕。」等語（見本院卷第六十七、六十八頁），
    惟證人戊○○經原審第二度提訊時，告以當庭勘驗監聽錄音帶及譯文後（譯文見
    原審卷第二十四頁），始供稱上開監聽譯文係伊與被告之對話內容（見原審卷第
    二二三頁），而上開監聽譯文內容，證實證人戊○○確分別於八十九年一月三日
    、四日、五日、七日向被告要求購買海洛因二張即二千元，所示見面地點分別係
    台中縣清水鎮○○路與統一超商橋下、台中縣梧棲鎮中南海餐廳、電信局、台中
    縣沙鹿鎮光田醫院對面三角公園水果攤等處，與證人戊○○於警訊中所供述購買
    海洛因時間、地點大致相符，而監聽譯文所示上開四次購買行為，其購買數額均
    為二千元，其餘均相同，顯見被告確有販賣海洛因予證人戊○○，證人戊○○於
    原審及本院所為迴護被告之供詞，無非圖卸被告刑責，可據為有利被告之認定。
    被告雖辯稱：伊接到戊○○上開電話後，還須轉告綽號「慶明」（原稱係綽號「
    炮弟」者），由「慶明」出售予戊○○云云，惟苟如被告所言，其係介紹戊○○
    向「慶明」購買，何以第一次後，如監聽譯文所示，至少其後三次仍係被告與戊○○連絡，縱依被告所稱，戊○○與其連絡期間，其均與綽號「慶明」者在一起
    ，則戊○○於與被告通話後，對於進一步細節，諸如購買數額、見面時間、地點
    等，衡情應由實際出售者即「慶明」與戊○○對話，即應於被告與戊○○通話後
    由「慶明」自行與戊○○約定，何以監聽譯文對此部分均付之闕如？且證人戊○○稱其購買海洛因時，均以上開手機與出賣海洛因之人連絡，而上開手機自八十
    八年六、七月間起迄被告為警查獲止，均係被告在使用，復為被告所不否認，況
    被告始終仍未能供出綽號「慶明」者之實際年籍資料供調查證實。此外，復有於
    證人戊○○處扣得之海洛因一包（毛重約零點三公克）、注射針頭一支、橡皮一
    條、塑膠杓子一支在案足證，顯見被告所辯戊○○係由其介紹轉向「慶明」者購
    買，顯屬事後卸責杜撰之詞，不足採信。(三)、被告販賣海洛因與乙○○之事實，
    業據證人乙○○於警訊中供稱：「己○○之電話號是0000000000、我
    家電話是00－0000000，我是打上述電話向己○○購買海洛因．．．因
    為我注射毒品的量較少，所以跟己○○購買海洛因的時間間格較長、因此確實時
    間、日期我不肯定，通常我是直接打己○○的行動電話0000000000約
    定地點，我記得是清水鎮○○道麥當勞前跟他買過兩次海洛因，梧棲西濱高架路
    下中南海餐廳前跟己○○買過兩次海洛因，在台中市○○路台中高農農場邊跟己○○買過兩次海洛因，每次都是購買兩千元一小包約重零點八公克．．．我勒戒
    後約半年，己○○主動找我告訴我需要時可以找他，我才知道他有在販賣海洛因
    。」等綦詳（見偵查卷第十九－二十一頁），又證人乙○○於原審對於自被告處
    收受海洛因之時間、地點、次數，與起訴書所載相符一事，固不否認，惟供稱：
    係因當時車禍，被告拿海洛因予伊止痛用，有時被告打電話予伊，叫伊至某處等
    ，有時證人打電話予被告，二人見面時被告下車面對面交付予伊等語（見原審卷
    第一００頁），然而經原審提示監聽譯文時，證人乙○○則表示係問被告海洛因
    有無摻別的東西，因很熟才敢問等語（見原審卷第一００頁反面），但是被告於
    檢察官向原審法院聲請羈押時，在原審訊問時，供稱：伊提及其與乙○○處得不
    好，乙○○有打電話向其買海洛因，但伊向乙○○說伊沒有海洛因等語（見原審
    八十九年聲羈字第八一號卷第四頁），被告既供稱與乙○○相處不好，衡情不可
    能於乙○○車禍時，提供海洛因予乙○○止痛，被告之所以交付海洛因與乙○○
    ，顯係出售海洛因予乙○○，乙○○既出資購買海洛因，對於海洛因是否摻有其
    他東西，自屬在意，打電話探尋自屬合理。此外，復有於乙○○處扣得之海洛因
    一包（毛重約零點二公克）、注射針頭五支、塑膠杓子一支在案可稽。從而乙○○所為係被告無償轉讓海洛因之詞，核屬事後迴飾之詞，被告辯稱係送海洛因予
    乙○○之詞，亦屬事後卸責之詞，委無可採。(四)、被告販賣海洛因與庚○○之事
    實，業據證人庚○○於警訊中供稱：「我分別於(1)八十九年一月四曰十六時許，
    在台中縣清水鎮○○路麥當勞前，向他購買八千元海洛因。(2)八十九年一月十四
    日二十時許，在台中市○○路與惠中路口，購買八千元海洛因，共向他購買二次
    海洛因。．．．經我當場指認，他就是販毒給我的己○○。．．．我都打電話問
    他『八千』有沒有，他就知道我要八千元海洛因。『一千』代表一千元海洛因。
    」等語綦詳（見偵查卷第二十三頁），雖證人庚○○嗣後於供稱：伊向成年男子
    「阿富」買海洛因二次，係打手機0000000000號電話購買，在警局會
    指認被告，係警察叫伊指認的等語（見原審卷第三十七頁），其於本院供稱：「
    （提示警訊筆錄與證人，並問對你自己供述向被告買毒品，是否實在？）我不是
    向他買毒品。我是向一個叫『阿富』者買，三十歲左右，胖胖高高的，阿富的真
    實姓名，我不知道。」等語（見本院卷第九十頁），然證人庚○○於警局時，對
    於向被告購買海洛因之時間、地點、金額均交待明確；且被告於原審聲羈訊問時
    供稱：伊與庚○○相處得不好，庚○○曾打電話向其購買海洛因，伊告知係沒有
    海洛因等語（同上原審聲羈字卷訊問筆錄），則被告於原審辯稱：伊曾與庚○○
    一起施用海洛因，各用各的云云有違常情。又證人戊○○於原審證稱：伊向被告
    購買海洛因，係透過綽號「阿富」介紹，如前所述，戊○○打手機000000
    0000號電話向被告購買海洛因，證人庚○○亦打同支手機電話向「阿富」買
    海洛因，而上開手機自八十八年六、七月間起迄為警查獲時，均為被告在使用，
    復為被告所直承，顯見證人戊○○所稱「阿富」、「炮弟」、「宜仔」及證人庚○○所稱「阿富」實為同一人，即均為被告無訛，證人庚○○於原審及本院翻異
    前供，而為迴護被告之詞，非可採為有利被告之認定。此外，復有庚○○所有美
    納水空瓶一個扣案可證。從而證人庚○○證稱非向被告購買海洛因，核屬事後迴
    護之詞，被告辯稱未販賣海洛因予庚○○云云，亦屬事後卸責之詞。(五)、被告販
    賣海洛因與甲○○之事實，業據證人甲○○於警訊中供稱：「因警方臨檢我所駕
    駛之Ｍ三－六七一七號自小客車，當場在車內前扶手夾縫處，起出海洛英三包等
    證物，故接受方調查製作筆錄．．．警方當場在我所駕駛之Ｍ三－六七一七號自
    小客車，當場在車內前扶手夾縫處，起出海洛英三包（重約一點三公克），並在
    我身上起獲注射針筒三支、橡膠管一條、塑膠杓子一支，並查扣己○○所持有之
    行動電話二支（0000000000、0000000000號）。查扣之海
    洛英不是我所有，係己○○所藏放，因為我已用盡毒品，正想向他購買毒品吸食
    ，而他上了我的車，警方在我車上搜出毒品，所以一定是他藏放。另注射針筒、
    橡膠管、塑膠杓子等是我吸海洛英所用。．．．第一次在八十八年十二月中旬，
    我以己○○持用之0000000000號聯繫後，約定在台中市○○路往逢甲
    方向第一個閃黃燈，由己○○無償提供少許海洛英供我吸食，第二次於八十八年
    十二月底八十九年一月初，以同樣方式取得聯繫，並約定在同樣地點，己○○亦
    無償提供少許海洛英供我吸食，第三次於八十九年一月中旬，以同樣方式取得聯
    繫，約定在同樣地點以新台幣一千元向己○○購得海洛英吸食。第四次於八十九
    年一月三十日二十時許，以同樣方式取得聯繫，約定在同樣地點以一千元向己○○購得海洛英吸食，第五次是本次（二月一日）亦是相同方式交易即遭警查獲。
    」等語綦詳（見偵查卷第二十四、二十五頁），證人甲○○嗣於原審供稱：起訴
    書所載第一、二次拿錢給被告，係因知伊以前兩次送的海洛因很貴，不好意思，
    自己主動給被告的，案發當天，要回清水順路讓被告搭便車，因精神緊繃想買海
    洛因，未告知被告，前開主動給被告的錢，被告並未還我等語（見原審卷第二二
    三、二二四頁），惟被告於原審供稱確有無償送予證人甲○○二次海洛因之情節
    ，至於另二次販賣海洛因部分，證人甲○○稱係主動給被告金錢，以補償被告前
    二次所送海洛因，被告亦未退還，衡情二人既非極其要好朋友，當無沒事見面，
    單純主動予被告錢，且證人甲○○主動給被告二千元，金額並不大，何須分二次
    交付，甲○○所稱主動給二千元部分，被告又未退還，當為向被告購買海洛因之
    對價，否則被告既無償送人於前，如何事後又收受他人金錢？此外，復有警方在
    上開時間地點，於甲○○身上查得注射針筒三支、橡皮管一條、塑膠杓子一支，
    在被告身上扣得上述號碼行動電話及0000000000號行動電話各一支，
    在車內前扶手夾縫處扣得己○○所有海洛因三包淨重零點伍柒公克（包裝重零點
    陸伍公克）足證。從而證人甲○○證稱給二千元非為購買海洛因對價，核屬事後
    迴護之詞，被告辯稱未販賣海洛因予甲○○亦屬事後卸責之詞。(六)、綜上所述，
    被告顯有連續販賣第一級毒品海洛因予戊○○、乙○○、庚○○、甲○○，轉讓
    第二級毒品予丁○○之犯行，本件事證明確，被告所否認與辯解，無非卸責飾詞
    ，核無可採，其犯行堪予認定，應依法論科。被告之選任辯護人聲請傳訊證人乙○○、甲○○，惟該二名證人經本院傳拘均無著，然不影響本件事實之認定，附
    予敘明。
二、核被告己○○所為販賣第一級毒品海洛因之行為，係犯毒品危害防制條例第四條
    第一項之販賣第一級毒品罪，所為轉讓第一級毒品海洛因之行為，係犯同條例第
    八條第一項之轉讓第一級毒品罪；所為轉讓第二級毒品安非他命之行為，係犯同
    條例第八條第二項之轉讓第二級毒品罪。關於被告將安非他命交付與丁○○部分
    ，公訴人認為被告係犯同條例第四條第二項之販賣第二級毒品罪嫌，無非據證人
    丁○○於警訊中供詞為其論據，惟查：訊據被告堅決否認有販賣安非他命與丁○○之行為，證人丁○○固於警訊中供稱：「（安非他命）我是向己○○所購得．
    ．．我向他購買一次。我以0000000000號電話與他聯絡。．．．我於
    本（十二）月九曰二十時許在本市○○路與文心路口向他購買。以新台幣貳仟元
    購買約一公克。」等語（見偵查卷第四十九頁），然而丁○○嗣於原審則證稱：
    伊確於八十八年十二月初二度由被告無償提供安非他命，並非向被告購買，警訊
    所稱二千元，係伊欠己○○之借款，會向警方說向被告購買安非他命，係警員自
    伊電話簿內看到被告電話，要係指認被告為販賣安非他命之人，如係被告販賣，
    係於交保後會馬上通知被告改電話等語（見原審卷第一三二、一五五、一六九頁
    ），其於本院供稱：「警局叫我直接指認，我的毒品是向張金淵買，張某住在何
    處我不知道，約四十歲。我沒有向被告買過毒品，他曾經拿過毒品給我，時間不
    記得了，沒有收我的錢。他有拿過一、二次給我，在我陝西路住的地方。他無償
   交給我，我沒有交錢給他．．．（在警訊是否依照口卡指認，指認的情形如何？
    警員只拿被告的口卡或拿很多張口卡讓你指認？）當時在警局警員拿被告的口卡
    給我看。（之前，是否你向警員供述你向被告拿？）沒有，是口卡拿出來叫我指
    認。（吃飯時，有無交給被告二千元？）我先交給他。被告出錢吃飯，我還他二
    千元。」等語（見本院卷第一三八頁），是證人丁○○於審判時均證稱被告僅無
    償轉讓安非他命，伊並未向被告購買安非他命等情，且證人即查獲證人丁○○之
    警員陳敏郎、賴進忠於原審到庭證稱：係接到檢舉申請搜索丁○○住處，搜得安
    非他命後，告以供出毒品來源可減輕其刑，證人始供出被告販毒，再調得被告上
    開手機號碼之通聯紀錄等語（見原審卷第一五五頁反面、第一六九頁），是證人
    丁○○或為減輕其刑責，始供稱伊向被告購買安非他命，其於警訊中所供情節有
    瑕疵而非可據為認定不利被告之依據，此外本院復查無其他確切證據足以證明被
    告有販賣安非他命此犯行，僅能認定被告有轉讓第二級毒品行為，此部分因基本
    社會事實相同，應變更檢察官起訴法條，論以同條例第八條第二項之轉讓第二級
    毒品罪。又公訴人就被告所犯轉讓第一級毒品罪部分，於起訴法條雖未論及，惟
    起訴事實已記載明確，且屬裁判上一罪關係，自為本院審理論究範圍。而被告所
    為數販賣海洛因、轉讓海洛因及轉讓安非他命等行為，時間緊接，所犯罪名相同
    ，顯係基於概括之犯意為之，均為連續犯，應依刑法第五十六條之規定以一罪論
    ，並分別加重其刑。被告欲販賣海洛因與甲○○，乃基於轉讓第一級毒品之概括
    犯意，先後二度無償提供少許海洛因與甲○○施用嚐試後，再販賣海洛因與甲○○二次，故被告所犯販賣第一級毒品罪與轉讓第一級毒品罪間，有方法、結果之
    牽連關係，應從一重之販賣第一級毒品罪處斷。被告所犯販賣第一級毒品罪與轉
    讓第二級毒品罪，犯意各別，罪名不同，應分論併罰。又被告有事實欄所載違反
    麻醉藥品管理條例案件，經台灣台中地方法院判處有期徒刑三月，於八十八年四
    月十三日執行完畢，有台灣台中地方法院檢察署刑案資料查註紀錄表在卷稽，其
    於五年以內再犯本件有期徒刑以上之罪，為累犯，應依刑法第四十七條規定分別
    加重其刑，其中販賣第一級毒品部分其本刑為死刑、無期徒刑，依刑法第六十四
    條第一項、第六十五條第一項規定不得加重。另被告所為販賣海洛因之行為，前
    後所得僅三萬九千元，雖其販賣毒品行為助長、加深購買者對毒品之依賴性，更
    難戒絕毒害，於法於理實難相容，惟其犯罪所得尚非眾多，且其非毒品大盤商或
    中盤商，對社會危害相對較輕，若依販賣第一級毒品罪之法定最低本刑處刑猶屬
    過重，是依刑法第五十九條之規定，酌減輕其刑。
三、原審以被告罪證明確，依法論罪科刑，固非無見，惟查被告欲販賣海洛因與甲○○，乃基於轉讓第一級毒品之概括犯意，先後二度無償提供少許海洛因與甲○○
    施用嚐試後，再販賣海洛因與甲○○二次，原判決雖論述被告所犯販賣第一級毒
    品罪與轉讓第一級毒品罪間，有方法、結果之牽連關係，應從一重之販賣第一級
    毒品罪處斷，惟未詳細敘明其所依據之理由，尚有未洽；又被告係無償轉讓安非
    他命與丁○○，並未另有販賣安非他命與丁○○之行為，原判決認定被告販賣安
    非他命與丁○○，並就此部分從一重論以被告販賣安非他命之重罪亦有不當。被
    告上訴意旨就販賣海洛因部分否認犯罪，固無可取，其指摘原審認定其有販賣安
    非他命行為為不當則有理由，原判決既有上述可議之處，自屬無可維持，應由本
    院撤銷改判。爰審酌被告犯罪之動機係為謀不法利得，以出售海洛因予昔日共同
    勒戒或戒治之牢友，加深他人對毒品之依賴性，減少工作能力，增加社會為此投
    入之勒戒、戒治人力，犯罪後矢口否認犯行態度不佳，又坦承無償提供安非他命
    與友人施用等一切情狀，就其連續販賣海洛因及連續轉讓安非他命之罪，分別量
    處如主文第二項所示之刑，並定其應執行刑。就販賣第一級毒品罪部分，依其犯
    罪性質並有諭知褫奪公權之必要，並依刑法第三十七條第二項規定，宣告如主文
    所示褫奪公權之期間。扣案海洛因三包淨重零點伍柒公克（包裝重零點陸伍公克
    ），應依毒品危害防制條例第十八條第一項前段宣告沒收銷燬之。如主文所示行
    動電話及ＳＩＭ易付卡為被告供販賣海洛因所用之物，販賣海洛因所得三萬九千
    元，應依同條例第十九條第一項之規定沒收之，販毒所得如全部或一部不能沒收
    時，以其財產抵償之。
據上論斷，應依刑事訴訟法第三百六十九條第一項前段、第三百六十四條、第二百九
十九條第一項前段、第三百條，毒品危害防制條例第四條第一項、第八條第一項、第
八條第二項、第十八條第一項前段、第十九條第一項，刑法第十一條前段、第五十六
條、第五十五條、第四十七條、第五十九條、第五十一條第五款、第三十七條第二項
，判決如主文。
本案經檢察官丙○○到庭執行職務。
中      華      民      國    九十      年      五      月     三十     日
                              臺灣高等法院臺中分院刑事第七庭
                                    審判長法  官  林  榮  龍
                                          法  官  黃  日  隆
                                          法  官  江  錫  麟
右正本證明與原本無異。
如不服本判決應於收受送達後十日內向本院提出上訴書狀，其未述上訴之理由者並
得於提起上訴後十日內向本院補提理由書（均須按他造當事人之人數附繕本）。
                                          書記官  謝  雅  惠
中      華      民      國      九十       年     五     月   三十一    日
附錄論罪科刑法條：
毒品危害防制條例第四條第一項
製造、運輸、販賣第一級毒品者，處死刑或無期徒刑；處無期徒刑者，得併科新台幣
一千萬元以下罰金。
毒品危害防制條例第八條第一項、第二項
轉讓第一級毒品者，處一年以上七年以下有期徒刑，得併科新台幣一百萬元以下罰金
。
轉讓第二級毒品者，處六月以上五年以下有期徒刑，得併科新台幣七十萬元以下罰金
。
                                                                        Ｒ


司法院資訊處製作；財團法人民間司法改革基金會備份。
